臺灣臺南地方法院民事判決　　　　　　　 99年度訴字第435號
原　　　告　　邱榮和
訴訟代理人　　蔡文斌律師
　　　　　　　王盛鐸律師
　　　　　　　王建強律師
被　　　告　　陳土利
　　　　　　　陳益裕
前列二人共同
訴訟代理人　　陳英桃
被　　　告　　邱博彬
兼訴訟代理人　邱博文
被　　　告　　陳青青
　　　　　　　陳星壯
　　　　　　　陳奇琛
　　　　　　　陳建丞
兼前列三人共
同訴訟代理人
　　　　　　　陳邦銘
被　　　告　　邱文乾
　　　　　　　邱文
　　　　　　　邱文男
　　　　　　　蒲金龍
　　　　　　　蒲金山
　　　　　　　蒲金河
　　　　　　　林蒲美英
　　　　　　　蒲美蘭
　　　　　　　呂邱秀幸
　　　　　　　邱秀春
　　　　　　　凌招治
　　　　　　　邱蓓琪
　　　　　　　吳維祐
上　一　人
法定代理人　　吳星璋
被　　　告　　邱渝婷
兼訴訟代理人　邱蕾瑾
被　　　告　　邱許喜
　　　　　　　邱榮山
　　　　　　　邱秀華
　　　　　　　邱兩成
　　　　　　　邱兩明
　　　　　　　邱瑛瑛
　　　　　　　邱文章
上列當事人間請求分割共有物事件，經本院於民國100年4月21日
言詞辯論終結，判決如下：
    主  文
被告邱文乾、邱文、邱文男、邱文章、蒲金龍、蒲金山、蒲金
河、林蒲美英、蒲美蘭、呂邱秀幸、邱秀春、凌招治、邱蓓琪、
吳維祐、邱蕾瑾、邱渝婷、邱許喜、邱榮山、邱秀華、邱兩成、
邱兩明、邱瑛瑛，應就其被繼承人邱諒所有坐落臺南縣學甲鎮○
○段一一五三、一一五三之一、一一五三之二、一一五三之三地
號土地、權利範圍均六分之二，辦理繼承登記。
兩造共有坐落臺南縣學甲鎮○○段一一五三、一一五三之一、一
一五三之二、一一五三之三地號土地，准予合併分割如附圖所示
，即A部分面積六０五平方公尺，分歸被告邱文乾、邱文、邱
文男、邱文章、蒲金龍、蒲金山、蒲金河、林蒲美英、蒲美蘭、
呂邱秀幸、邱秀春、凌招治、邱蓓琪、吳維祐、邱蕾瑾、邱渝婷
、邱許喜、邱榮山、邱秀華、邱兩成、邱兩明、邱瑛瑛取得並保
持共有；B部分面積一五一平方公尺分歸原告取得；C部分面積一
五一平方公尺分歸被告邱博文、邱博彬二人取得並保持共有；D
部分面積二二七平方公尺分歸被告陳土利、陳益裕二人取得並保
持共有；E部分面積二一二平方公尺作為道路使用，歸全體共有
人取得，並依原權利範圍比例保持共有；F部分面積三０二平方
公尺分歸被告陳青青取得；G部分面積一二六平方公尺分歸被告
陳星壯取得；H部分面積一二六平方公尺分歸被告陳奇琛取得；
I部分面積一二六平方公尺歸被告陳邦銘、陳建丞二人取得並保
持共有。
訴訟費用由兩造按附表二所載金額負擔。
    事實及理由
壹、程序方面：
一、按不變更訴訟標的，而補充或更正事實上或法律上之陳述者
    ，非為訴之變更或追加，民事訴訟法第256條定有明文。本
    件原告原訴之聲明為：(一)被告邱文乾、邱文、邱文男、邱
    文章、蒲金龍、蒲金山、蒲金河、林蒲美英、蒲美蘭、呂邱
    秀幸、邱秀春、凌招治、邱郭千秋、邱蓓琪、吳維祐（法定
    代理人吳星璋）、邱蕾瑾、邱渝婷、邱許喜、邱榮山、邱秀
    華、邱陳格葉、邱兩成、邱兩明、邱瑛瑛等24人，應就其被
    繼承人邱諒所遺坐落臺南縣學甲鎮○○段1153、1153－1、1
    153－2、1153－3地號、權利範圍均6分之2土地，辦理繼承
    登記；(二)兩造共有坐落臺南縣學甲鎮○○段1153、1153－1
    、1153－2、1153－3地號土地，准予合併分割如附圖（起訴
    狀）所示，即A部分面積609平方公尺，歸被告邱文乾、邱文
    、邱文男、邱文章、蒲金龍、蒲金山、蒲金河、林蒲美英
    、蒲美蘭、呂邱秀幸、邱秀春、凌招治、邱郭千秋、邱蓓琪
    、吳維祐、邱蕾瑾、邱渝婷、邱許喜、邱榮山、邱秀華、邱
    陳格葉、邱兩成、邱兩明、邱瑛瑛等24人取得並保持共有；
    B部分面積152.5平方公尺歸被告邱博文、邱博彬二人取得並
    保持共有；C部分面積152.5平方公尺歸原告邱榮和取得；D
    部分面積228平方公尺歸被告陳土利、陳益裕二人取得並保
    持共有；E部分作為道路使用，歸全體共有人取得，並依原
    權利範圍比例保持共有；F部分面積304平方公尺歸被告陳青
    青取得；G部分面積126.5平方公尺歸被告陳星壯取得；H部
    分面積126.5平方公尺歸被告陳奇琛取得；I部分面積127平
    方公尺歸被告陳邦銘、陳建丞二人取得並保持共有。嗣因邱
    郭千秋、邱陳格葉於起訴前業已死亡（本院卷(一)第91頁），
    另本院審理中會同臺南縣佳里地政事務所到場勘驗測量，經
    臺南縣佳里地政事務所於99年6月25日繪製土地複丈成果圖
    ，故原告變更訴之聲明為：(一)被告邱文乾、邱文、邱文男
    、邱文章、蒲金龍、蒲金山、蒲金河、林蒲美英、蒲美蘭、
    呂邱秀幸、邱秀春、凌招治、邱蓓琪、吳維祐（法定代理人
    吳星璋）、邱蕾瑾、邱渝婷、邱許喜、邱榮山、邱秀華、邱
    兩成、邱兩明、邱瑛瑛等22人，應就其被繼承人邱諒所遺坐
    落臺南縣學甲鎮○○段1153、1153－1、1153－2、1153－3
    地號、權利範圍均6分之2土地，辦理繼承登記；(二)兩造共有
    坐落臺南縣學甲鎮○○段1153、1153－1、1153－2、1153－
    3 地號土地，准予合併分割如臺南縣佳里地政事務所於99年
    6 月25日所為複丈成果圖所示，即A部分面積605平方公尺，
    歸被告邱文乾、邱文、邱文男、邱文章、蒲金龍、蒲金山
    、蒲金河、林蒲美英、蒲美蘭、呂邱秀幸、邱秀春、凌招治
    、邱蓓琪、吳維祐、邱蕾瑾、邱渝婷、邱許喜、邱榮山、邱
    秀華、邱兩成、邱兩明、邱瑛瑛等22人取得並保持共有；B
    部分面積151平方公尺歸原告取得；C部分面積151平方公尺
    歸被告邱博文、邱博彬二人取得並保持共有；D部分面積227
    平方公尺歸被告陳土利、陳益裕二人取得並保持共有；E部
    分面積212平方公尺作為道路使用，歸全體共有人取得，並
    依原權利範圍比例保持共有；F部分面積302平方公尺歸被告
    陳青青取得；G部分面積126平方公尺歸被告陳星壯取得；H
    部分面積126平方公尺歸被告陳奇琛取得；I部分面積126平
    方公尺歸被告陳邦銘、陳建丞二人取得並保持共有（見本院
    卷(二)第163頁），均核屬補充或更正事實上及法律上之陳述
    ，應予准許。
二、被告陳青青、邱文乾、邱文、邱文男、蒲金龍、蒲金山、
    蒲金河、林蒲美英、蒲美蘭、呂邱秀幸、邱秀春、凌招治、
    邱蓓琪、吳維祐、邱渝婷、邱蕾瑾、邱許喜、邱榮山、邱秀
    華、邱兩成、邱兩明、邱瑛瑛、邱文章未於最後言詞辯論期
    日到場，核無民事訴訟法第386條所列各款情形，爰依原告
    之聲請，由其一造辯論而為判決。
貳、實體方面：
一、原告起訴主張：
  (一)坐落臺南縣學甲鎮○○段1153地號、地目建、面積503平方
    公尺；同段1153－1地號、地目建、面積513平方公尺；同段
    1153－2地號、地目建、面積341平方公尺；同段1153－3地
    號、地目建、面積669平方公尺土地，其共有人及權利範圍
    如附表一所示，而上開土地之共有人相同，權利範圍之持分
    比例亦相同，且又相鄰接，目前由部分共有人占有使用中。
    又部分共有人曾委請地政士江明通代書通知邱諒之繼承人於
    98年3月30日協商繼承登記及分割，惟因未超過一半人數出
    席而無結果，嗣經其他共有人協商後，被告陳土利、陳益裕
    、邱博文、邱博彬、陳青青、陳星壯、陳奇琛、陳邦銘、陳
    建丞均同意原告按使用現況所提之合併分割方案圖分割上開
    土地。
  (二)按分割共有物，性質上為處分行為，依民法第759條規定，
    共有不動產之共有人中有人死亡時，於其繼承人未為繼承登
    記以前，固不得分割共有物。惟上訴人如於本件訴訟中，請
    求死亡共有人之繼承人辦理繼承登記，並合併對繼承人及其
    餘共有人為分割共有物之請求，不但符合訴訟經濟原則，抑
    與民法第759條及強制執行法第130條規定之旨趣無違（最高
    法院69年台上字第1012號判例意旨參照）。共有人邱諒之繼
    承人為被告邱文乾、邱文、邱文男、蒲金龍、蒲金山、蒲
    金河、林蒲美英、蒲美蘭、呂邱秀幸、邱秀春、凌招治、邱
    蓓琪、吳維祐、邱渝婷、邱蕾瑾、邱許喜、邱榮山、邱秀華
    、邱兩成、邱兩明、邱瑛瑛、邱文章，就繼承共有人邱諒系
    爭土地應有部分6分之2所有權部分，迄未辦理繼承登記，故
    請求判命其辦理繼承登記。又系爭土地無不能分割之規定，
    共有人又無不得分割之特約，因無法協議分割，爰依民法第
    823條第1項前段、第824條第5項之規定，起訴請求准予合併
    分割。
  (三)為此聲明：1.被告邱文乾、邱文、邱文男、邱文章、蒲金
    龍、蒲金山、蒲金河、林蒲美英、蒲美蘭、呂邱秀幸、邱秀
    春、凌招治、邱蓓琪、吳維祐（法定代理人吳星璋）、邱蕾
    瑾、邱渝婷、邱許喜、邱榮山、邱秀華、邱兩成、邱兩明、
    邱瑛瑛等22人，應就其被繼承人邱諒所遺坐落臺南縣學甲鎮
    ○○段1153、1153－1、1153－2、1153－3地號、權利範圍
    均6分之2土地，辦理繼承登記；2.兩造共有坐落臺南縣學甲
    鎮○○段1153、1153－1、1153－2、1153－3地號土地，准
    予合併分割如臺南縣佳里地政事務所於99年6月25日所為複
    丈成果圖所示，即A部分面積605平方公尺，歸被告邱文乾、
    邱文、邱文男、邱文章、蒲金龍、蒲金山、蒲金河、林蒲
    美英、蒲美蘭、呂邱秀幸、邱秀春、凌招治、邱蓓琪、吳維
    祐、邱蕾瑾、邱渝婷、邱許喜、邱榮山、邱秀華、邱兩成、
    邱兩明、邱瑛瑛等22人取得並保持共有；B部分面積151平方
    公尺歸原告取得；C部分面積151平方公尺歸被告邱博文、邱
    博彬二人取得並保持共有；D部分面積227平方公尺歸被告陳
    土利、陳益裕二人取得並保持共有；E部分面積212平方公尺
    作為道路使用，歸全體共有人取得，並依原權利範圍比例保
    持共有；F部分面積302平方公尺歸被告陳青青取得；G部分
    面積126平方公尺歸被告陳星壯取得；H部分面積126平方公
    尺歸被告陳奇琛取得；I部分面積126平方公尺歸被告陳邦銘
    、陳建丞二人取得並保持共有；3.訴訟費用由被告負擔。
二、被告則辯以：
  (一)被告陳土利、陳益裕、邱博彬、邱博文、陳星壯、陳奇琛、
    陳建丞、陳邦銘均同意原告主張之分割方案。
  (二)被告陳青青、邱蓓琪、邱渝婷、邱蕾瑾、邱許喜雖未於最後
    言詞辯論期日到場，惟據其以前到場陳稱：同意原告主張之
    分割方案。
  (三)被告邱文乾、邱文、邱文男、蒲金龍、蒲金山、蒲金河、
    林蒲美英、蒲美蘭、呂邱秀幸、邱秀春、凌招治、吳維祐、
    邱榮山、邱秀華、邱兩成、邱兩明、邱瑛瑛、邱文章均未於
    言詞辯論期日到場，亦未提出書狀作何聲明或陳述。
三、本院得心證之理由：
  (一)按分割共有物， 性質上為處分行為，依民法第759條規定，
    共有不動產之共有人中有人死亡時，於其繼承人未為繼承登
    記以前，固不得分割共有物，惟於提起分割共有物之訴，合
    併請求繼承人應先辦理繼承登記，不但符合訴訟經濟原則，
    亦與民法第759條及強制執行法第130條規定之旨趣無違（最
    高法院69年度台上字第1012、1134號判例參照）。查系爭土
    地之登記謄本上所登記之所有權人邱諒業已死亡，邱諒之繼
    承人為被告邱文乾、邱文、邱文男、邱文章、蒲金龍、蒲
    金山、蒲金河、林蒲美英、蒲美蘭、呂邱秀幸、邱秀春、凌
    招治、邱蓓琪、吳維祐、邱蕾瑾、邱渝婷、邱許喜、邱榮山
    、邱秀華、邱兩成、邱兩明、邱瑛瑛等22人，其等就邱諒所
    有系爭土地尚未辦理繼承登記乙節，有土地登記謄本在卷可
    稽，是原告訴請被告邱文乾、邱文、邱文男、邱文章、蒲
    金龍、蒲金山、蒲金河、林蒲美英、蒲美蘭、呂邱秀幸、邱
    秀春、凌招治、邱蓓琪、吳維祐、邱蕾瑾、邱渝婷、邱許喜
    、邱榮山、邱秀華、邱兩成、邱兩明、邱瑛瑛應就其被繼承
    人邱諒所有系爭土地（應有部分各6分之2）辦理繼承登記，
    即屬有據，應予准許，爰判決如主文第1項所示。
  (二)按各共有人除共有物之使用目的不能分割或契約訂有不分割
    之期限者外，得隨時請求分割共有物；共有物之分割，依共
    有人協議之方法行之，分割之方法，不能協議決定者，法院
    得因任何共有人之聲請，命為下列之分配：1.以原物分配於
    各共有人。2.變賣共有物，以價金分配於各共有人，民法第
    823條第1項及第824條第1、2項分別定有明文。又按分割共
    有物之訴，係就有共有關係之共有物，以消滅共有關係為目
    的，予以分割，使共有人就共有物之一部分單獨取得所有權
    之形成訴訟，但兩筆土地之共有人及應有部分若全部相同者
    ，並經共有人全體同意，法院即得予以合併分割（見最高法
    院91年度台上字第728號、85年度台上字第2959號判決反面
    意旨參照）。本件原告主張兩造共有如附表一所示之系爭土
    地，共有人相同，並無不能分割之情形，且共有人又無不分
    割之特約，被告對系爭土地合併分割亦未表示不同意，僅對
    於分割方法迄未能達成協議等情，業據原告提出土地登記謄
    本、地籍圖謄本為憑，亦為被告等所不爭執，揆諸前揭規定
    ，原告請求合併分割系爭土地，於法自屬有據。
  (三)次按共有物之分割，應由法院依民法第824條命為適當之分
    配，不受當事人主張之拘束；又分割共有物時，法院應參酌
    當事人之聲明、共有物之性質、經濟效用及全體共有人之利
    益等因素，公平為之。經查：
    1.依原告所提如附圖所示之分割方案，係將系爭土地合併分
      割為9部份，其中編號A部分分歸被告邱文乾、邱文、邱
      文男、邱文章、蒲金龍、蒲金山、蒲金河、林蒲美英、蒲
      美蘭、呂邱秀幸、邱秀春、凌招治、邱蓓琪、吳維祐、邱
      蕾瑾、邱渝婷、邱許喜、邱榮山、邱秀華、邱兩成、邱兩
      明、邱瑛瑛取得並保持共有；B部分分歸原告取得；C部分
      分歸被告邱博文、邱博彬取得並保持共有；D部分分歸被
      告陳土利、陳益裕取得並保持共有；E部分作為道路使用
      ，歸全體共有人取得，並依原權利範圍比例保持共有；F
      部分分歸被告陳青青取得；G部分分歸被告陳星壯取得；H
      部分分歸被告陳奇琛取得；I部分分歸被告陳邦銘、陳建
      丞取得並保持共有，而就原告所提上開分割方案，亦經被
      告被告陳土利、陳益裕、邱博彬、邱博文、陳星壯、陳奇
      琛、陳建丞、陳邦銘、陳青青、邱蓓琪、邱渝婷、邱蕾瑾
      、邱許喜表示同意。
    2.本院斟酌A部分土地為空地，其上有零星果樹（本院卷(二)
      第9頁）、A部分南方土地臨B、C、D部分土地地界處其上
      有零星作物，與A部分土地以紅色矮牆隔開（本院卷(二)第9
      頁）、B部分土地其上現有蓋瓦平房三合院、甚為老舊，
      目前為被告邱博文及邱博彬使用（本院卷(二)第10-13頁）
      、C部分土地為廢棄磚造豬舍，現堆置雜物，由被告陳土
      利及陳益裕使用（本院卷(二)第14頁）、D部分土地為磚造
      平房、屋齡老舊、由被告陳土利及陳益裕使用（本院卷(二)
      第14-16頁）、E部分土地現為巷道使用、可通往線道174
      （本院卷(二)第17-18頁）、F部分土地現有磚造蓋瓦平房、
      屋齡甚為老舊（本院卷(二)第16頁）、G、H、I部分土地為
      空地，其上有活動式車棚及工寮（本院卷(二)第19頁）等情
      ，業經本院勘驗屬實，並製有勘驗筆錄1份在卷可佐（本
      院卷(二)第6-8頁、本院卷(一)第160頁）。原告及被告陳土利
      、陳益裕、邱博文、邱蕾瑾、邱蓓琪並表示願意拆除地上
      物等情，認如附圖所示之分割方案，兩造所分得土地均屬
      完整，方便利用，且分得之土地均與道路有適宜之聯絡，
      不致於發生通行之困難，亦無礙兩造目前之使用現況等各
      項因素，認兩造依附圖所示之分割方案取得土地，均較為
      公平合理，合乎經濟效益之使用，爰判決系爭土地之合併
      分割方案如主文第2項所示。
四、綜上所述，系爭土地依其使用目的並非不能分割，共有人間
    亦無不能分割之約定，然迄今未能協議分割，又本院審酌系
    爭土地均相鄰、共有人相同、應有部分均相同，復審酌系爭
    土地之現有使用狀況、對外通行問題、位置、兩造分割之利
    益、分割後土地之價值及意願等一切情狀，認附圖所示之分
    割方案符合土地分割之經濟效用及共有人全體之利益，堪認
    係適當、公允之分割方法。從而，原告本於共有人之資格，
    起訴請求就系爭土地予以分割，即屬正當，應予准許，本院
    因而准分割系爭土地如主文第2項所示。
五、末按訴訟費用，由敗訴之當事人負擔；因共有物分割、經界
    或其他性質上類似之事件涉訟，由敗訴當事人負擔訴訟費用
    顯失公平者，法院得酌量情形，命勝訴之當事人負擔其一部
    ；法院為終局判決時，應依職權為訴訟費用之判決，民事訴
    訟法第78條、第80條之1及第87條第1項分別定有明文。查分
    割共有物事件本質上並無訟爭性，乃由本院斟酌何種分割方
    案較能增進共有物之經濟效益，並兼顧兩造之利益，以決定
    適當之分割方法。本件原告請求分割共有物，因兩造均獲得
    利益，如僅由敗訴之被告負擔，本院認為顯失公平，爰依兩
    造獲得之利益及就系爭土地應有部分之比例確定訴訟費用之
    負擔如判決如主文第3項所示。
六、據上論結，本件原告之訴為有理由，依民事訴訟法第385條
    第1項前段、第80條之1、第87條第1項、第78條、第85條第
    1項但書，判決如主文。
中    華    民    國   100    年    5     月    5     日
                        民事第二庭    法  官  黃莉莉
以上正本證明與原本無異。
如不服本判決，應於送達後廿日內，向本院提出上訴狀並表明上
訴理由，如於本判決宣示後送達前提起上訴者，應於判決送達後
廿日內補提上訴理由書（須附繕本）。如委任律師提起上訴者，
應一併繳納上訴審裁判費。
中    華    民    國   100    年    5     月    10    日
                                      書記官  王慧萍
附表一
┌──┬───────────────┬──────────────────────────────────────────────────────┬────────┐
│    │                              │共有人                                                                                                      │備            註│
│編號│基地坐落                      ├────┬────┬────┬────┬────┬────┬────┬────┬────┬────┬────┼────────┤
│    │                              │邱諒    │邱榮和  │陳土利  │陳奇琛  │邱博文  │邱博彬  │陳青青  │陳星壯  │陳益裕  │陳邦銘  │陳建丞  │                │
├──┼───────────────┼────┼────┼────┼────┼────┼────┼────┼────┼────┼────┼────┼────────┤
│ 01 │臺南縣學甲鎮○○段1153地號    │6分之2  │12分之1 │16分之1 │72分之5 │24分之1 │24分之1 │6分之1  │72分之5 │16分之1 │144分之5│144分之5│                │
├──┼───────────────┼────┼────┼────┼────┼────┼────┼────┼────┼────┼────┼────┼────────┤
│ 02 │臺南縣學甲鎮○○段1153－1地號 │6分之2  │12分之1 │16分之1 │72分之5 │24分之1 │24分之1 │6分之1  │72分之5 │16分之1 │144分之5│144分之5│                │
├──┼───────────────┼────┼────┼────┼────┼────┼────┼────┼────┼────┼────┼────┼────────┤
│ 03 │臺南縣學甲鎮○○段1153－2地號 │6分之2  │12分之1 │16分之1 │72分之5 │24分之1 │24分之1 │6分之1  │72分之5 │16分之1 │144分之5│144分之5│                │
├──┼───────────────┼────┼────┼────┼────┼────┼────┼────┼────┼────┼────┼────┼────────┤
│ 04 │臺南縣學甲鎮○○段1153－3地號 │6分之2  │12分之1 │16分之1 │72分之5 │24分之1 │24分之1 │6分之1  │72分之5 │16分之1 │144分之5│144分之5│                │
└──┴───────────────┴────┴────┴────┴────┴────┴────┴────┴────┴────┴────┴────┴────────┘
附表二
┌──┬──────────────────────────┬─────────┬───────┐
│編號│共有人                                              │應有部分比例即訴訟│ 應分擔之金額 │
│    │                                                    │費用負擔比例      │（新臺幣：元）│
├──┼──────────────────────────┼─────────┼───────┤
│ 1  │邱榮和                                              │   12分之1        │     638      │
├──┼──────────────────────────┼─────────┼───────┤
│ 2  │陳土利                                              │   16分之1        │     479      │
├──┼──────────────────────────┼─────────┼───────┤
│ 3  │陳奇琛                                              │   72分之5        │     532      │
├──┼──────────────────────────┼─────────┼───────┤
│ 4  │邱博文                                              │   24分之1        │     319      │
├──┼──────────────────────────┼─────────┼───────┤
│ 5  │邱博彬                                              │   24分之1        │     319      │
├──┼──────────────────────────┼─────────┼───────┤
│ 6  │陳青青                                              │    6分之1        │   1,277      │
├──┼──────────────────────────┼─────────┼───────┤
│ 7  │陳星壯                                              │   72分之5        │     532      │
├──┼──────────────────────────┼─────────┼───────┤
│ 8  │陳益裕                                              │   16分之1        │     479      │
├──┼──────────────────────────┼─────────┼───────┤
│ 9  │陳邦銘                                              │  144分之5        │     266      │
├──┼──────────────────────────┼─────────┼───────┤
│ 10 │陳建丞                                              │  144分之5        │     266      │
├──┼──────────────────────────┼─────────┼───────┤
│ 11 │邱文乾、邱文、邱文男、邱文章、蒲金龍、蒲金山、蒲金│    6分之2        │   2,553      │
│    │河、林蒲美英、蒲美蘭、呂邱秀幸、邱秀春、凌招治、邱蓓│                  │              │
│    │琪、吳維祐、邱蕾瑾、邱渝婷、邱許喜、邱榮山、邱秀華、│                  │              │
│    │邱兩成、邱兩明、邱瑛瑛                              │                  │（連帶負擔）  │
├──┴──────────────────────────┴─────────┴───────┤
│備註：訴訟費用計有裁判費6,060元，地政測量規費1,600元，共計7,660元。                           │
└───────────────────────────────────────────────┘